【裁判字號】    92,訴,162
【裁判日期】    920409
【裁判案由】    違反槍砲彈藥刀械管制條例
【裁判全文】
臺灣屏東地方法院刑事判決                          九十二年度訴字第一六二號
    公  訴  人  臺灣屏東地方法院檢察署檢察官
    被      告  乙○○
    被      告  甲○○
    共     同
    指定辯護人  本院公設辯護人謝弘章
右列被告等因違反槍砲彈藥刀械管制條例等案件，經檢察官提起公訴（九十一年度偵
字第五六六六號），本院判決如左：
     主  文
乙○○未經許可，寄藏手槍，處有期徒刑伍年，併科罰金新台幣拾萬元，罰金如易服
勞役以銀元參佰元即新台幣玖佰元折算壹日，扣案之制式半自動手槍壹支（含彈匣壹
個，槍枝管制編號第0000000000號）沒收。
甲○○共同未經許可，持有手槍，處有期徒刑伍年，併科罰金新台幣拾萬元，罰金如
易服勞役以銀元參佰元即新台幣玖佰元折算壹日，扣案之制式半自動手槍壹支（含彈
匣壹個，槍枝管制編號第0000000000號）沒收。
被訴傷害部分均公訴不受理。
     事  實
一、乙○○明知制式手槍、子彈均屬槍砲彈藥刀械管制條例所列管禁止持有之物，未
    經主管機關之許可，不得寄藏，竟於民國八十八年間某日，基於寄藏制式手槍、
    子彈之犯意，在其位於屏東縣鹽埔鄉○○村○○街八號住處內，受其表兄葉宗翰
    （已死亡）之託，代為保管葉宗翰所交付、具殺傷力之制式半自動手槍一枝（含
    彈匣一個，槍枝管制編號第0000000000號）、口徑九釐米之制式子彈
    五顆（均已擊發滅失，如後述），及不具殺傷力之模型手槍一枝（經送驗結果無
    殺傷力，槍枝管制編號第0000000000號）、模型子彈空彈殼六顆等而
    持有之。殆至九十一年十月十四日凌晨二時五分許，乙○○偕其友人甲○○至設
    於屏東縣長治鄉香揚一巷五八號「獵人音樂屋」內飲酒取樂時，二人因與鄰桌客
    人丙○○酒後互瞄，因而心生不滿，急欲予以教訓，竟共同基於持有制式手槍、
    子彈之犯意聯絡（乙○○係承其前開寄藏制式手槍、子彈之犯意），由乙○○先
    行返回其上址住處內，取出前開槍枝、子彈，再折返至該音樂屋內，將前述具殺
    傷力之制式半自動手槍、子彈交由甲○○持有後，乙○○即逕自將丙○○拖至該
    屋角落，並手持上述模型手槍毆打丙○○頭部，甲○○在旁見狀，即持該制式半
    自動手槍連續朝該屋天花板鳴槍二發示威，且旋即趨前以該槍毆打丙○○頭部，
    乙○○見甲○○已開槍逞威，乃自甲○○手中接換該制式半自動手槍後，亦隨即
    朝天花板連續鳴槍三發示威，並於其後接續以該槍毆打丙○○，致使丙○○受有
    頭皮撕裂傷四處等傷害（傷害部分，業經丙○○撤回告訴），二人因見目的已達
    ，乃罷手分頭逃逸無蹤。嗣經警據報前往上址扣得制式子彈空彈殼一顆、碎彈頭
    二顆，並循線於九十一年十月十七日晚間七時三十分許，在屏東縣屏東市○○路
    與忠孝路交叉路口，順利逮獲乙○○、甲○○，且乙○○於同日警訊時坦承前情
    不諱，並主動供出前揭槍枝、模型子彈空彈殼等，已為其丟棄在屏東縣鹽埔鄉洛
    陽村洛陽橋附近，復於同年十二月二日下午二時四十分許，親自領警前往上址起
    獲該等槍枝、模型子彈空彈殼等。
二、案經屏東縣警察局屏東分局報請臺灣屏東地方法院檢察署檢察官偵查起訴。
     理  由
壹、有罪部分：
一、右揭事實，迭據被告乙○○、甲○○於警、偵訊及本院審理時供承不諱，互核一
    致，並分核與告訴人丙○○於警、偵訊時之指述，及證人林烈偉、何偉於警偵訊
    時、證人康倩爾、邱慧如、高惠子、林敬倫、王欣怡於警訊時之證述其等目擊本
    案之發生經過等情相符，復有照片十五張在卷可佐，及前開制式半自動手槍一枝
    、制式子彈空彈殼一顆扣案可憑，且該扣案之制式半自動手槍一枝、制式子彈空
    彈殼一顆，經送往內政部警政署刑事警察局鑑驗後，認（一）送鑑制式九０手槍
    一枝（含彈匣一個，槍枝管制編號第0000000000號）係德國ＳＩＧＳ
    ＡＵＥＲ廠Ｐ二二九型口徑九ｍｍ（九×一九ｍｍ）之制式半自動手槍，槍號為
    「ＡＧ三０二九七」，槍管內具六條右旋來復線，機械性能良好，認具殺傷力；
    （二）送鑑之空彈殼一顆，認係已擊發之口徑九ｍｍ（九×一九ｍｍ）制式彈殼
    ，有該局九十二年二月十四日刑鑑字第０九一０三二七四０五號槍彈鑑定書在卷
    可憑，堪認被告二人前開自白確與事實相符，應可採信。綜上，本案事證明確，
    被告二人犯行均堪認定。
二、按槍砲彈藥刀械管制條例第五條之規定，非經中央主管機關許可，不得製造、販
    賣、運輸、轉讓、出租、出借、持有、寄藏或陳列同條例第四條所列槍砲、彈藥
    ；而同條例第四條所列槍砲，係指火砲、肩射武器、機關槍、衝鋒槍、卡柄槍、
    自動步槍、普通步槍、馬槍、手槍、鋼筆槍、瓦斯槍、麻醉槍、獵槍、空氣槍、
    魚槍、改造模型槍及其他可發射金屬或子彈具有殺傷力之各式槍砲；同條例第四
    條所列彈藥，係指前開各式槍砲所使用之砲彈、子彈及其他具有殺傷力或破壞性
    之各類炸彈、爆裂物。核被告乙○○未經許可，寄藏手槍，所為係犯槍砲彈藥刀
    械管制條例第七條第四項未經許可，寄藏手槍罪；而其未經許可，寄藏子彈，則
    另犯同條項之未經許可，寄藏子彈罪（公訴人漏引此部分法條）。而核被告甲○○未經許可，持有手槍，所為係犯槍砲彈藥刀械管制條例第七條第四項未經許可
    ，持有手槍罪；又其未經許可，持有子彈，則係犯同條項之未經許可，持有子彈
    罪（公訴人漏引此部分法條）。被告乙○○就被告甲○○所犯未經許可持有手槍
    、子彈罪部分，與被告甲○○間有犯意聯絡、行為分擔，均為共同正犯（被告乙○○此部分持有行為已為其先前之寄藏行為所包含，不另論未經許可，持有手槍
    、子彈罪）。被告乙○○以一行為同時觸犯未經許可寄藏手槍、子彈罪，為想像
    競合犯，應從一重之未經許可寄藏手槍罪論處。被告甲○○以一行為同時觸犯未
    經許可持有手槍、子彈罪，為想像競合犯，亦應從一重之未經許可持有手槍罪論
    處。被告乙○○於偵查中自白前開罪行，並供述本案全部槍枝、子彈之來源及去
    向，因而使警方能順利起獲前揭扣案槍枝、制式子彈空彈殼等，已如前述，應依
    槍砲彈藥刀械管制條例第十八條第四項規定減輕其刑。爰審酌被告乙○○寄藏手
    槍、被告甲○○持有手槍對於公眾、社會之危害甚鉅，惟念其等犯後均坦承犯行
    ，態度甚佳，被告乙○○寄藏手槍之時間較長，且為本案主謀，犯罪情節較重，
    及其等犯罪之手段、動機等一切情狀，分別量處如主文所示之刑，並諭知罰金如
    易服勞役之折算標準。扣案之制式半自動手槍一枝（含彈匣一個）係違禁物，應
    依刑法第三十八條第一項第一款宣告沒收。至另扣案之模型手槍一枝、模型子彈
    空彈殼六顆、碎彈頭二顆，經送往內政部警政署刑事警察局鑑驗後，認送鑑模型
    手槍一枝（含彈匣一個，槍枝管制編號第0000000000號）係仿ＳＩＧ
    ＳＡＵＥＲ廠半自動手槍製造之金屬玩具手槍，其槍管內具阻鐵，無法供發射彈
    丸使用，認不具殺傷力；送鑑模型子彈空彈殼六顆，認均係玩具金屬空彈殼；送
    鑑碎彈頭二顆，其中一顆認係彈頭之銅包衣碎片，其上具六條右旋來復線，一顆
    認係彈頭之鉛心碎片，有前述槍彈鑑定書附卷可證，非違禁物，亦非被告二人所
    有，連同上開制式子彈空彈殼一顆，均核與沒收之要件不符，爰不併予宣告沒收
    。
三、又被告乙○○受託寄藏前揭槍、彈後，槍砲彈藥刀械管制條例已於九十年十一月
    十四日修正公布施行，並於同年月十六日生效，而修正前槍砲彈藥刀械管制條例
    第十九條關於「犯第七條等罪而經判處徒刑者，應於刑之執行完畢或赦免後令入
    勞動場所強制工作」之規定，於此次修正已經刪除，則依刑法第二條第二項「保
    安處分適用裁判時之法律」之規定，自無庸為強制工作之諭知，附此敘明。
貳、公訴不受理部分：
一、公訴意旨略以：被告二人基於傷害之犯意聯絡，分持前揭制式手槍及另一金屬玩
    具槍各一支，共同毆打丙○○之頭部，致使丙○○受有頭皮撕裂傷四處等傷害，
    案經丙○○訴請偵辦，因認被告二人此部分涉有刑法第二百七十七條第一項傷害
    罪嫌。
二、按告訴乃論之罪，告訴人於第一審辯論終結前，得撤回其告訴；又告訴經撤回者
    ，法院應諭知不受理之判決，並得不經言詞辯論為之，刑事訴訟法第二百三十八
    條第一項，及第三百零三條第三款及第三百零七條分別定有明文。
三、查本件告訴人丙○○告訴被告二人傷害案件，經檢察官提起公訴，認被告二人均
    係犯刑法第二百七十七條第一項之傷害罪，依同法第二百八十七條前段之規定，
    須告訴乃論。茲據告訴人於九十二年四月七日具狀聲請撤回其告訴，揆諸前開說
    明，爰不經言詞辯論，逕為諭知不受理之判決。
據上論斷，應依刑事訴訟法第二百九十九條第一項前段、第三百零三條第三款、第三
百零七條，槍砲彈藥刀械管制條例第七條第四項、第十八條第四項、刑法第十一條前
段、第二十八條、、第五十五條、第四十二條第二項、第三十八條第一項第一款，罰
金罰鍰提高標準條例第二條，現行法規所定貨幣單位折算新台幣條例第二條，判決如
主文。
本案經檢察官吳書嫻到庭執行職務。
中      華      民      國      九十二      年      四      月    九    日
                                      臺灣屏東地方法院刑事第一庭
                                          審判長法  官  潘正屏
                                                法  官  包梅真
                                                法  官  林世民
右正本證明與原本無異。
如不服本判決應於收受本判決後送達後十日內向本院提出上訴書狀，其未敘述上訴理
由者，並得於提起上訴後十日內向本院補提理由書狀（均須按他造當事人之人數附繕
本 ）「切勿逕送上級法院」
                                               書記官  薛慧茹
中      華      民      國      九十二     年      四      月    九    日
附錄論罪科刑法條：
槍砲彈藥刀械管制條例第七條
未經許可，製造、販賣或運輸火砲、肩射武器、機關槍、衝鋒槍、卡柄槍、自動步槍
、普通步槍、馬槍、手槍或各類砲彈、炸彈、爆裂物者，處死刑、無期徒刑或七年以
上有期徒刑；處徒刑者，併科新台幣三千萬元以下罰金。
未經許可，轉讓、出租或出借前項所列槍砲、彈藥者，處無期徒刑或五年以上有期徒
刑，併科新台幣一千萬元以下罰金。
意圖供自己或他人犯罪之用，而犯前二項之罪者，處死刑或無期徒刑；處徒刑者，併
科新台幣五千萬元以下罰金。
未經許可，持有、寄藏或意圖販賣而陳列第一項所列槍砲、彈藥者，處五年以上有期
徒刑，併科新台幣一千萬元以下罰金。第一項至第三項之未遂犯罰之。


司法院資訊處製作；財團法人民間司法改革基金會備份。
